最高法院民事裁定　　　　　　　　　 110年度台上字第2997號
上　訴　人　吉澤建設開發股份有限公司

法定代理人　劉高育
訴訟代理人　廖修譽律師
被 上訴 人　陳水月
　　　　　　鍾春美
　　　　　　高香蘭
共　　　同
訴訟代理人　童兆祥律師
　　　　　　邱亮儒律師
上列當事人間請求債務不履行損害賠償事件，上訴人對於中華民
國110年3 月23日臺灣高等法院第二審判決（107年度上字第1360
號），提起上訴，本院裁定如下：
    主  文
上訴駁回。
第三審訴訟費用由上訴人負擔。
    理  由
一、按上訴第三審法院，非以原判決違背法令為理由，不得為之
    。又提起上訴，上訴狀內應記載上訴理由，其以民事訴訟法
    第 469條所定事由提起第三審上訴者，應於上訴狀內表明原
    判決所違背之法令及其具體內容、暨依訴訟資料合於該違背
    法令之具體事實。其依同法第469條之1規定提起上訴者，並
    應具體敘述為從事法之續造、確保裁判之一致性或其他所涉
    及之法律見解具有原則上重要性之理由，同法第 467條、第
    470條第2項分別定有明文。而依同法第 468條規定，判決不
    適用法規或適用不當者，為違背法令；依同法第 469條規定
    ，判決有該條所列各款情形之一者，為當然違背法令。是當
    事人提起上訴，如以同法第 469條所列各款情形為理由時，
    其上訴狀或理由書應表明該判決有合於各該條款規定情形之
    具體內容，及係依何訴訟資料合於該違背法令之具體事實。
    如依同法第 468條規定，以原判決有不適用法規或適用法規
    不當為理由時，其上訴狀或理由書應表明該判決所違背之法
    令條項，有關大法官解釋、憲法法庭裁判字號，或成文法以
    外之習慣或法理等及其具體內容，暨係依何訴訟資料合於該
    違背法令之具體事實，並具體敘述為從事法之續造、確保裁
    判之一致性或其他所涉及之法律見解具有原則上重要性之理
    由。上訴狀或理由書如未依上述方法表明，或其所表明者與
    法條規定不合時，即難認為已合法表明上訴理由，其上訴自
    非合法。本件上訴人對於原判決提起第三審上訴，雖以該判
    決違背法令為由，惟核其上訴理由狀所載內容，係就原審取
    捨證據、認定事實及解釋契約之職權行使所論斷：上訴人為
    ○○市○○區○○段0000地號土地都市更新案（下稱系爭都
    更案）之實施者，與被上訴人陳水月、鍾春美（以下合稱陳
    水月等 2人）等都市更新範圍內土地所有權人分別簽訂「都
    市更新單元土地所有權人參與分配契約書」（下稱系爭都更
    契約）及取得所有權人出具之「都市更新事業概要同意書」
    、「都市更新事業計畫同意書」，嗣於民國102年11月29 日
    送請新北市政府都市更新處審定，該都更案之公開展覽期間
    為103年11月4日至同年12月3日。系爭都更契約第3條第3 項
    、第5條第3項（下稱違約條款）約定陳水月等2 人於簽約後
    不得有損及上訴人權益或影響都市更新相關計畫進行之情事
    ；如因可歸責其等之因素，造成上訴人計畫執行延誤，應賠
    償損害及增加之費用。惟依上訴人於101 年10月前舉辦系爭
    都更案座談會之簡報資料所示，當時上訴人承諾參與系爭都
    更案所有權人之房地分配比例為 65.6%，上訴人則取得未計
    入容積移轉之34.4%，嗣於103年11月19日公聽會公開展覽之
    權利變換資料所載，計入容積移轉後，上訴人取得62.27%，
    所有權人房地分配比例扣除共同負擔費用後，變為37.73%，
    其權利義務與簽約時顯有不同，則陳水月等2人於103年12月
    3日公開展覽期滿前，依108年1 月30日修正前都市更新條例
    第22條第3 項前段規定，合法撤銷同意，自難認為有符合上
    揭違約條款情形。從而，上訴人依違約條款請求陳水月等 2
    人各賠償新臺幣（下同）300 萬0488元本息，即無理由。另
    被上訴人高香蘭於簽署系爭都更契約時，於契約附件「參與
    都市更新不動產明細表及更新後房地分配表」第 7點以手寫
    加註要求優先選擇面向操場之房屋，為要求分配房地條件之
    要約。上訴人於取回契約後將上開手寫文字刪除，另加註「
    在原層原分之原則下，除相同位置外，甲方（即高香蘭）可
    優先選擇分配面海山高工並與其相近坪數之單位」等文字，
    就高香蘭之要約予以限制或變更，應視為新要約，經高香蘭
    取回契約正本及同意書未交還，難認雙方契約已成立。上訴
    人主張高香蘭未配合履約，依違約條款請求賠償307 萬3548
    元本息，亦非有據等情，指摘為不當，並就原審所為論斷，
    泛言未論斷及論斷矛盾，而未表明該判決所違背之法令及其
    具體內容，暨依訴訟資料合於該違背法令之具體事實，並具
    體敘述為從事法之續造、確保裁判之一致性或其他所涉及之
    法律見解具有原則上重要性之理由，難認其已合法表明上訴
    理由。依首揭說明，應認其上訴為不合法。
三、據上論結，本件上訴為不合法。依民事訴訟法第 481條、第
    444條第1項、第95條、第78條，裁定如主文。
中    華    民    國   111    年    4     月    7     日
                      最高法院民事第七庭
                          審判長法官  林  恩  山  
                                法官  邱  瑞  祥  
                                法官  吳  青  蓉  
                                法官  吳  美  蒼  
                                法官  黃  麟  倫  
本件正本證明與原本無異
                                      書  記  官
中    華    民    國   111    年    4     月    14    日